# 划拨资产入账的时间问题

提问人：审计 小达人 时间：2021-05-13 09:43:22
请教陈版主，政府 2020 年 12 月将一幢房屋划拨给公司，出具评估报告的基准日为 2020 年 2 月 31 日，出具评估报告的时间为 5 月 10 日，请问可以依据该评估报告的价值在 2020 年底入账吗？出具报告的时间距离 2020 年底时间过长，合理吗？

回答人：chenyiwei
评估报告基准日在完成划转之后，这样的评估报告不能作为入账价值确定依据。
对于一幢房屋的评估报告，基准日与评估报告日之间时间间隔过长是明显不合理的。